臺灣高雄地方法院刑事判決　　　　　　　　　　　　九十一年度訴字第二二九二號
　　公　訴　人　臺灣高雄地方法院檢察署檢察官
　　被　　　告　甲○○
右列被告因毒品危害防制條例案件，經檢察官提起公訴（九十一年度偵字第一二九０
五號），本院判決如左：
    主  文
甲○○持有第一級毒品，累犯，處拘役伍拾日，如易科罰金，以參佰元折算壹日。
第一級毒品海洛因參包（合計淨重壹點零柒公克）沒收銷燬之。
    事  實
一、甲○○曾於民國八十八年間因轉讓第二級毒品案件，經本院判決判處有期徒刑一
    年一月，嗣因撤回上訴確定。又於八十九年間因施用第二級毒品安非他命案件，
    經本院判處有期徒刑四月確定，前開二罪經本院裁定應執行有期徒刑一年三月，
    已於九十年三月二十三日執行完畢。詎猶不知悔改，明知海洛因業經公告列為毒
    品危害防制條例第二條第二項之第一級毒品，不得非法持有，卻於九十年六月二
    十四日下午二時四十五分許，因持有第一級毒品海洛因三包（合計淨重一點零七
    公克）在高雄市○○區○○路與南都東街口為警查獲（同時查扣第二級毒品安非
    他命二包、施用器具鏟管一個及摻有安非他命成分之夾鍊袋二十二個部分，已經
    檢察官另案起訴施用第二級毒品罪嫌，經本院判處罪刑確定在案）。
二、案經臺灣高雄地方法院檢察署檢察官主動分案偵查起訴。
    理  由
一、訊據被告甲○○矢口否認持有上開扣案之海洛因之犯行，辯稱：扣案之海洛因三
    包是被逮捕後，警察才拿出來說是他所有云云，經查：前開扣案物品係被告遭警
    逮捕過程中因跌倒而掉落於地之事實，業據證人即當日逮捕被告之員警林春南、
    連秋和於本院九十年度易字第四二二一號被告被訴施用第二級毒品案件中分別證
    稱：「被告當天是逆向行駛未戴安全帽，我們攔截，他就從後座跳下機車逃逸，
    我追逐的。被告追逐過程中跌倒二次，毒品是被告跌倒爬起來，被我制服之後，
    我們才拿給他看的‧‧‧」、「‧‧‧毒品的外層包裝有破裂，甚至因為跌倒還
    有沾到水的污泥。」等語（均見本院前開案卷九十一年一月三日訊問筆錄），又
    就前開證人當庭提出之扣案物品相片二紙觀之，部分扣案物品較為骯髒，狀似沾
    有污泥，核與扣案夾鍊袋，部分夾鍊袋的確沾有泥土且已破裂等情相符，亦有勘
    驗筆錄一份可稽（上開情節已經本院調閱前開案卷核閱屬實），顯見該扣案物應
    曾掉落地面而沾有污泥，證人前揭證詞非虛。又員警栽贓為免輕易遭舉發，理應
    慎選不至叫人起疑之對象而為，而本件被告係因未戴安全帽遭警攔截始查獲前開
    犯行，已據證人證述在卷，倘員警果有栽贓之舉，焉有不挑選對象，而將毒品栽
    贓於當時僅係因違反交通規則之被告身上，又何需大費周章將扣案物丟置地面後
    再撿起說是被告所有，是被告前揭所辯顯不合常理，不足採信。另扣案疑似海洛
    因之粉末三包，經檢驗結果均含有海洛因成分（合計淨重一點零七公克），有法
    務部調查局九十年八月十四日 (90)陸 (0)00000000 號鑑定通知書一份附卷可
    稽，復有該海洛因三包（合計淨重一點零七公克）扣押可資佐證，罪證明確，被
    告之犯行堪以認定。
二、查海洛因是毒品危害防制條例第二條第二項所稱之第一級毒品，不得持有，核被
    告所為，係犯毒品危害防制條例第十一條第一項之持有第一級毒品罪。被告曾於
    八十八年間因轉讓第二級毒品案件，經本院判處有期徒刑一年一月，嗣因撤回上
    訴確定。又於八十九年間因施用第二級毒品安非他命案件，經本院判處有期徒刑
    四月確定，前開二罪經本院裁定應執行刑有期徒刑一年三月，已於九十年三月二
    十三日執行完畢，有臺灣高等法院被告全國前案記錄表及台灣高雄地方法院檢察
    署刑案資料查註紀錄表各一紙附卷可參，其於五年以內，再犯本件最重本刑為有
    期徒刑以上之罪，為累犯，應依刑法第四十七條之規定加重其刑。審酌被告前有
    施用第二級毒品之前科，犯後飾詞巧辯，態度不佳，及所持有之毒品數量不多等
    一切情狀，量處如主文所示之刑，並諭知易科罰金之折算標準。至扣案之海洛因
    三包（淨重一點零七公克）是第一級毒品，不問屬於被告與否，應依毒品危害防
    制條例第十八條第一項前段規定，併予宣告沒收銷燬之。至送鑑耗損之海洛因既
    已滅失，自無庸宣告沒收。
據上論斷，應依刑事訴訟法第二百九十九條第一項前段，毒品危害防制條例第十一條
第一項、第十八條第一項前段，刑法第十一條、第四十七條、第四十一條第一項，罰
金罰鍰提高標準條例第二條，判決如主文。
中      華      民      國    九十一    年      九      月     十二     日
                                        臺灣高雄地方法院刑事庭
                                            法  官  黃三友
右為正本，係照原本作成，證明與原本無異。
如不服本判決，應於送達後十日內，向本院提出上訴狀。
                                            書記官  葛羽洪
中      華      民      國    九十一    年      九      月     十二     日
附錄本判決論罪之法條：
毒品危害防制條例第十一條第一項
持有第一級毒品者，處三年以下有期徒刑、拘役或新台幣五萬元以下罰金。
。
